---
title: 'Trabalho sobre o indicador Comércio'
format: html
editor: visual
---

```{r}
#| label: load-packages
#| include: false

library(tidyverse)
library(WDI)

options(scipen = 999) # REMOVER A NOT. CIENT.
paises <- c('BR', 'US', 'ZAF', 'CHN', 'MEX', 'CAN', 'DEU', 'JPN')
# DADOS EM PAINEL
dadostrade <- WDI(country = paises,
                indicator = 'NE.TRD.GNFS.ZS', start = 1990, end = 2025)

dadostradebrus <- WDI(country = paises,
                    indicator = 'NE.TRD.GNFS.ZS')

# CORTE TRANSVERSAL
dadostrade2023 <- WDI(country = paises,
                    indicator = 'NE.TRD.GNFS.ZS',
                    start = 2023, end = 2023)

# SÉRIE TEMPORAL
dadostradebr <- WDI(country = 'BR',
                  indicator = 'NE.TRD.GNFS.ZS')
library(ggplot2)

# Tema bonito
tema_personalizado <- theme_minimal(base_size = 14) +
  theme(
    plot.title = element_text(face = "bold", hjust = 0.5, size = 18),
    axis.title = element_text(face = "bold"),
    axis.text = element_text(color = "gray20"),
    panel.grid.major = element_line(color = "gray80"),
    panel.grid.minor = element_blank()
  )

# Cores
cor_pontos <- "#000000"
cor_linha <- "#F00000" 
```

Nome: Arthur Baeumle Iahn\
Ciências Econômicas, Terceiro Semestre.

## Comércio (% do PIB)

Comércio é a soma das exportações e importações de bens e serviços, medida como uma participação no produto interno bruto (PIB). Uma observação, como soma-se ambos os valores, ao invés de subtrair importações das exportações, os dados frequentemente serão com valores superiores ao PIB.

O indicador busca mostrar a quantidade monetária que é trocada pelo país, sem mostrar se há lucro ou prejuízo.

## Gráfico com Dados em Painel

-   Comércio crescente da Alemanha, com máximas superiores à 80% do PIB.

-   Estados Unidos mostra um baixo comércio, declarando que não exporta nem importa em quantidades grandes em relação ao seu PIB, o que é produzido no país acaba sendo consumido no próprio país.

-   China e Canadá tiveram seus picos há alguns anos atrás, após disso, entraram em tendência de queda.

-   Brasil com comércio estagnado, subindo apenas a partir de 2020.

-   Outros países, comércio em tendência de alta.

```{r}
#| label: grafdadosempainel
#| warning: false
#| echo: false
## DADOS EM PAINEL
grafserieAA <- ggplot(dadostrade, aes(x = year, y = NE.TRD.GNFS.ZS, color = country)) +
  geom_line(size = 1) +
  labs(
    title = "Dados em Painel de Comércio",
    x = "Ano",
    y = "Comércio de Bens e Serviços (% PIB)",
    color = "País"
  ) +
  tema_personalizado

print(grafserieAA)
```

## Gráfico de Dados em Corte Transversal

-   Alemanha líder em comércio. Mais de 80% do PIB, com o tempo, não será surpreendente se passar dos 100%.

-   EUA, Brasil, China e Japão possuem comércios abaixo dos 50% do PIB, indicando forte consumo de suas próprias produções.

```{r}
#| label: grafdadosemcortetransversal
#| warning: false
#| echo: false
## CORTE TRANSVERSAL
grafcorte <- ggplot(dadostrade2023, aes(x = reorder(country, NE.TRD.GNFS.ZS), 
                                        y = NE.TRD.GNFS.ZS, 
                                        fill = country)) +
  geom_col(alpha = 0.7) +
  labs(
    title = "Corte Transversal: Comércio em 2023",
    x = "País",
    y = "Comércio de Bens e Serviços (% PIB)",
    fill = "País"
  ) +
  tema_personalizado +
  theme(axis.text.x = element_text(angle = 45, hjust = 1))

print(grafcorte)
```

## Gráfico de Dados em Série Temporal

Clara tendência altista para o comércio brasileiro, alta exportação de matérias-primas e forte dependência de industrializados e tecnologias de fora.

```{r}
#| label: grafdadosemserietemporal
#| warning: false
#| echo: false
## SÉRIE TEMPORAL
grafserie <- ggplot(dadostradebr, aes(x = year, y = NE.TRD.GNFS.ZS)) +
  geom_line(color = cor_linha, size = 1.5) +
  geom_point(color = cor_pontos, size = 2, alpha = 0.8) +
  labs(
    title = "Série Temporal: Comércio no Brasil",
    x = "Ano",
    y = "Comércio de Bens e Serviços (% PIB)"
  ) +
  tema_personalizado

print(grafserie)
```
