---
title: "Títulos detidos por Residentes Total - Emitidos por Residentes Governo Geral"
format: html
editor: visual
---

Arthur Baeumle Iahn, terceiro semestre de 'Ciências Econômicas'.

O indicador apresentado mostra o total de títulos emitidos por partes do Estado Brasileiro, principalmente o tesouro nacional, que estão em posse de residentes do Brasil, sendo pessoas, empresas ou instituições financeiras.

Esse indicador exclui estrangeiros, deixando apenas residentes que operem no Brasil.

Como suas principais funções, podemos atribuir à:

-   Noção de quantos títulos estão em mãos brasileiras, facilitando a absorção dos títulos por parte do governo, caso necessário.

-   Ajuda a medir o quanto de títulos há lá fora, se tiver muitos, o país sofre riscos de choques externos, como calotes de outros países.

A base do indicador inicia em 01/03/2021

```{r}
#| label: load-packages
#| include: false
library(GetBCBData)
library(tidyverse)
library(gganimate)
library(gifski)

# Baixar os dados do BCB
my.id <- c(titulo = 29447)

df.bcb <- gbcbd_get_series(
  id = my.id,
  first.date = '1986-03-06',
  last.date = Sys.Date(),
  format.data = 'long',
  use.memoise = TRUE,
  cache.path = tempdir(),
  do.parallel = FALSE
)

# Ordena por data
df.bcb <- df.bcb %>% arrange(ref.date)

# Gráfico de pontos com animação
p <- ggplot(df.bcb, aes(x = ref.date, y = value)) +
  geom_point(color = "cyan", size = 5) +
  labs(
    title = 'Títulos detidos por Residentes - Governo Geral',
    subtitle = 'Data: {frame_time}',
    x = 'Ano', y = 'R$ (milhões)'
  ) +
  theme_dark() +
  transition_time(ref.date) +  # mostra ponto a ponto com o tempo
  shadow_mark(past = TRUE, future = FALSE, alpha = 0.2, size = 5)  # deixa pontos anteriores marcados

```

```{r}
#| label: grafanimado
#| warning: false
#| echo: false
p
```

```{r}

```
